# 其他应收款三阶段

提问人：天之蓝 2022 时间：2023-07-31 15:40:23
其他应收款第三阶段一般是不是单项计提100%？如果单项计提10%那部分属于第三阶段还是第二阶段？

回答人：chenyiwei
已全额计提准备的项目通常是处于第三阶段，但坏账准备计提比例和所处阶段无必然联系。
计提比例10%的项目多数是处于信用风险已显著增加的阶段，多数是第二阶段。
但再次强调，这只是实务中一般的理解，并不存在两者之间必然的对应关系。